【裁判字號】    97,司,71
【裁判日期】    970114
【裁判案由】    選任臨時管理人
【裁判全文】
臺灣臺北地方法院民事裁定                97年度司字第71號
聲  請  人  中國力霸股份有限公司
法定代理人  甲○○
上列聲請人聲請選任力章企業股份有限公司臨時管理人事件，本
院裁定如左：
    主      文
聲請駁回。
聲請程序費用新臺幣壹仟元由聲請人負擔。
    理      由
一、本件聲請意旨略以：力章企業股份有限公司（下稱力章公司
    ）原設董事三席，均為力長企業股份有限公司指派代表陳佩
    芳、潘光華、森中樹擔任。詎民國95年底聲請人向法院聲請
    重整，96年4月力章公司遭亞太固網寬頻股份有限公司（現
    更名為亞太電信股份有限公司）聲請破產後，力章公司之各
    董事即紛紛請辭，且力長企業股份有限公司已無法再指派代
    表人行使職務，目前力章公司之董事會已屬不為或不能行使
    職務之情形，公司業務停頓，公司及全體股東權益均有受損
    害之虞。另聲請人為公開發行公司，近期遭逢經營困境與財
    務危機，亟需採取依法須經股東會決議之各種經營措施以維
    護眾多債權人、股東及公司員工權益，力章公司為聲請人之
    股東，與其他類似情形之公司合計持有聲請人近百分之九之
    股權，故力章公司董事長及各董事懸缺，又無其他具法定權
    限之代表人足以代表出席聲請人股東會，除已造成力章公司
    業務停頓外，復造成聲請人股東會出席股東所代表表決權數
    不足，難以達成合法有效之股東會決議以改善經營情形之窘
    境，對國內經濟秩序，實已造成影響。爰依公司法第208條
    之1第1項、非訟事件法第183條規定，聲請選任力章公司臨
    時管理人云云。
二、按董事會不為或不能行使職權，致公司有受損害之虞時，法
    院因利害關係人或檢察官之聲請，得選任一人以上之臨時管
    理人，代行董事長及董事會之職權。但不得為不利於公司之
    行為，公司法第208條之1第1項固定有明文。惟公司法第208
    條之1增訂之理由，係於公司因董事死亡、辭職或當然解任
    ，致董事會無法召開行使職權，或董事全體或大部分均遭法
    院假處分不能行使職權之情況下，為避免股東權益受損及國
    內經濟秩序遭受破壞所增訂。揆諸法文之旨趣，既定為臨時
    管理人，自係指該法人有急切需要董事親自處理之具體事項
    ，因董事不能行使職權，致法人有受損害之虞時，始有選任
    臨時管理人代為行使董事職權之必要。
三、經查，聲請人固主張力章公司董事已紛紛請辭，且力長企業
    股份有限公司已無法再指派代表人行使職務，目前力章公司
    之董事會已屬不能或不為行使職務之情形云云，然觀之聲請
    人提出之力章公司登記資料，其上記載董事長為陳佩芳，董
    事則為潘光華、林中樹，而聲請人僅提出董事潘光華陳稱「
    本人並未實際參與公司運作，自即日起請辭董事乙職」等語
    之存證信函一紙，尚難認聲請人所稱力章公司全體董事均已
    辭任，力章公司董事會不為及不能行使職權等情節為真正。
    況聲請人所陳聲請人有召開股東會決議之必要云云，亦與力
    章公司有急切需要董事親自處理之事項，因董事不能行使職
    權，致該公司有受損害之虞情事有間，聲請人既未釋明力章
    公司因董事會不為或不能行使職權，將受有如何損害之虞，
    揆諸前述說明，聲請人之聲請於法不合，應予駁回。
四、依非訟事件法第21條第2項、民事訴訟法第78條，裁定如主
    文。
中    華    民    國    97    年    1     月    14    日
                  民事第三庭    法  官  鄭佾瑩
以上正本係照原本作成
如對本裁定抗告，須於裁定送達後10日內向本院提出抗告狀，並
繳納抗告費新臺幣1,000元
中    華    民    國    97    年    1     月    14    日
                                書記官  高雲龍


司法院資訊處製作；財團法人民間司法改革基金會備份。
